

### **CONTACTO:**



(රා) 601498232



miguelcoralfaro@gmail.com



Albacete, España

## **INFORMACIÓN:**

- Carnet de conducir
- Coche propio
- Disponibilidad para viajar

# Miguel Ángel Córcoles Alfaro

## **EXPERIENCIA**

**GRUPO OESIA (DICIEMBRE 2024 - ACTUAL)** 

OPERADOR DE RADIOTELESCOPIO Y LASER (SLR)

#### Operador

- Monitorización de radiotelescopio
- Puesta en marcha de observaciones astronómicas (SD y VLBI)
- Notificación de errores de funcionamiento
- Control de sistemas
- Monitorización de satélites mediante SLR
- Control de sistemas (Domo y láser) del SLR

AAS SEGURIDAD (2023)

TÉCNICO DE MANTENIMIENTO

#### **Prácticas**

- Mantenimiento de sistemas de intrusión
- Configuración de Sistemas CCTV
- Instalación de sistemas de intrusión
- Realizar partes de servicio

#### **ANDOR**

**AUXILIAR DE SEGURIDAD** 

SOTHIS SERVICIOS TECNOLÓGICOS (MAYO 2024 - JUNIO 2024)

ANALISTA DE CIBERSEGURIDAD

#### **Prácticas**

- SIEM (ORadar, TheHive)
- Analizadores de red (Malcolm)
- EDR (TrendMicro, DeepSecurity, Nozomi)
- Virtualización Servidor VMWare ESXi
- Documentación de procedimientos y playbooks
- Reunión con clientes

# **FORMACIÓN**

GRADO SUPERIOR DE SISTEMAS DE TELECOMUNICACIONES E

INFORMÁTICOS (2021-2023)

**IES Universidad Laboral** 

MÁSTER FP CIBERSEGURIDAD IT (2023-2024)

**IES Leonardo Da Vinci** 

CERTIFICACIÓN ANALISTA DE CIBERSEGURIDAD JUNIOR

**CERTIFICACIÓN ETHICAL HACKING ESSENTIALS** 

CURSO ESQUEMA NACIONAL DE SEGURIDAD Angeles CCN

**CURSO INTRODUCCIÓN A LINUX** 

Hack4u

**AWS CLOUD SECURITY ESSENTIALS** 

Amazon Web Services

# **SOBRE MI**

Tengo 21 años, soy un chaval con ganas de trabajar y me gustaría introducirme más en el mercado laboral, considero que soy una persona con rapidez de aprendizaje y un buen nivel de adaptación. Además, estoy motivado y preparado para poder desarrollar las tareas necesarias en el trabajo y lo que más me importa es sentirme útil en el entorno en el que me encuentro.

## **IDIOMAS**

**ESPAÑOL INGLÉS** FRANCÉS